【裁判字號】    98,審訴,255
【裁判日期】    980820
【裁判案由】    違反毒品危害防制條例
【裁判全文】
臺灣新竹地方法院刑事宣示判決筆錄     98年度審訴字第255號
公  訴  人  臺灣新竹地方法院檢察署檢察官
被      告  甲○○
指定辯護人  本院公設辯護人乙○○
上列被告因違反毒品危害防制條例案件，檢察官提起公訴（98年
度毒偵字第398 號）後，聲請改依協商程式而為判決，本院於中
華民國98年8月20日下午4時，在本院刑事第十法庭宣示判決，出
席職員如下：
                審判長法  官  劉兆菊
法官起立朗讀判決主文、犯罪事實要旨、處罰條文，及告以上訴
限制、期間並提出上訴狀之法院，且諭知記載其內容：
一、主  文：
    甲○○施用第一級毒品，累犯，處有期徒壹年貳月；扣案之
    內含海洛因溶液之注射針筒壹支（無法析離化驗），沒收銷
    燬之；扣案之盛裝海洛因之夾鏈袋壹個，沒收之。
二、犯罪事實要旨：
（一）甲○○前於民國89年間，因施用第二級毒品案件經本院於
      89 年5月19日以89年度毒聲字第1339號裁定送觀察、勒戒
      後，因認有繼續施用毒品傾向，再經本院於90年2 月14日
      以90年度毒聲字第228 號裁定令入戒治處所施以強制戒治
      ，嗣因停止強制戒治付保護管束出所，然其因違反保護管
      束應遵守事項情節重大，嗣經本院於91年1 月21日以91年
      度毒聲字第72號裁定撤銷停止戒治，迄至92年5 月21日執
      行完畢釋放出所，並由臺灣新竹地方法院檢察署檢察官於
      92年5 月20日以92年度戒毒偵字第28號為不起訴處分確定
      。又於94年間，因二犯施用第一、二級毒品案件，經本院
      於94年10月7 日以94年度訴字第235 號判決分別判處有期
      徒刑9 月、4 月，併定應執行刑有期徒刑1 年確定；復於
      95 年 間，三犯施用毒品案件，經本院於95年5 月9 日以
      95 年 度訴字第235 號判決判處有期徒刑1 年確定；另於
      95年間，因藏匿人犯案件，經本院於97年4 月8 日以97年
      度易字第131 號判決判處有期徒刑4 月，減刑為有期徒刑
      2 月確定。嗣中華民國九十六年罪犯減刑條例施行，上開
      二犯施用毒品案件經本院於96年7 月16日以96年度聲減字
      第52 號 裁定分別減為有期徒刑4 月又15日、2 月，併定
      應執行刑為有期徒刑6 月確定；前揭三犯施用毒品案件則
      經本院於97年7 月31日以97年度聲減字第169 號裁定減刑
      為有期徒刑6 月，與其另犯之藏匿人犯案件定應執刑為有
      期徒刑8 月確定，上開案件經接續執行，於96年7 月16日
      執行完畢出監。
（二）詎甲○○仍不知悔改，復基於施用第一級毒品海洛因之犯
      意，於98年2月23日上午9時30分許，在新竹市○○路某停
      車場內，以將第一級毒品海洛因摻水稀釋置於注射針筒注
      射入體內之方式，非法施用第一級毒品海洛因1 次。嗣於
      同日下午3 時30分許，在新竹市○○路10號前為警查獲，
      並扣得盛裝海洛因之夾鏈袋1 個、注射針筒1 支（內含稀
      釋後之海洛因溶液），經警採集甲○○尿液送驗結果，呈
      可待因、嗎啡陽性反應，始悉上情。
（三）案經新竹市警察局移送臺灣新竹地方法院檢察署檢察官偵
      查起訴後，經檢察官聲請認罪協商判決，由本院合議庭裁
      定由受命法官獨任改依協商程序而為判決。
三、處罰條文：
    毒品危害防制條例第10條第1項、第18條第1項前段，刑法第
    11條、第47條第1項、第38條第1項第2款。
四、沒收銷燬及沒收之諭知：至扣案之內含海洛因溶液之注射針
    筒1支（經鑑定後，送驗針筒1 支內含約0.1ml液體，含第一
    級毒品海洛因成分，有法務部調查局98年6月6日調科壹字第
    09800318360號鑑定書1份在卷可參，見本院第41頁），該注
    射針筒與其內之海洛因液體，衡情自難與之剝離，當應整體
    視之為毒品，屬毒品危害防制條例第2條第2項第1 款之第一
    級毒品，係違禁物，應依毒品危害防制條例第18條第1 項前
    段規定諭知沒收銷燬。另扣案之盛裝海洛因之夾鏈袋1 個，
    係被告甲○○所有供施用第一級毒品海洛因所用之物，經被
    告甲○○供承在卷（見本院卷第27頁背面），爰依刑法第38
    條第1項第2款之規定沒收之。
五、協商判決除有刑事訴訟法第455條之4第1項第1款於本訊問程
    序終結前，被告撤銷協商合意或檢察官撤回協商聲請者；第
    2款被告協商之意思非出於自由意志者；第4款被告所犯之罪
    非第455條之2第1項所定得以協商判決者；第6款被告有其他
    較重之裁判上一罪之犯罪事實者；第7 款法院認應諭知免刑
    或免訴、不受理者情形之一，及違反同條第2 項「法院應於
    協商合意範圍內為判決；法院為協商判決所科之刑，以宣告
    緩刑或2 年以下有期徒刑、拘役或罰金為限」之規定者外，
    檢察官與被告均不得上訴。
六、如有前項得上訴之情形，得自收受宣示判決筆錄送達之日起
    10日內，向本院提出上訴書狀，上訴於第二審法院。
本案經檢察官王唯怡到庭執行職務。
中    華    民    國    98    年     8    月    20    日
                    刑事第九庭   書  記  官 林兆嘉
                                 審判長法官 劉兆菊
以上筆錄正本係照原本作成。
中    華    民    國    98    年     8    月    20    日
                                 書  記  官 林兆嘉
附錄本案論罪科刑法條全文：
毒品危害防制條例第10條
施用第一級毒品者，處6月以上5年以下有期徒刑。
施用第二級毒品者，處3年以下有期徒刑。


司法院資訊處製作；財團法人民間司法改革基金會備份。
